臺灣高等法院刑事判決　　　　　　　96年度上更(一)字第80號
上　訴　人
即　被　告　乙○○
指定辯護人　本院公設辯護人周君穎
上列上訴人因違反槍砲彈藥刀械管制條例案件，不服臺灣士林地
方法院九十二年度訴字第二四二號，中華民國九十二年七月十一
日第一審判決（起訴案號：臺灣士林地方法院檢察署九十二年度
偵字第一○三七號），提起上訴，本院判決後，經最高法院發回
更審，本院判決如下：
    主  文
原判決撤銷。
乙○○未經許可寄藏手槍，處有期徒刑陸年，併科罰金新台幣貳
拾萬元，罰金如易服勞役，以新台幣貳仟元折算壹日，扣案之具
有殺傷力之德國ＳＩＧＳＡＵＥＲ廠製Ｐ２２６型口徑玖釐米制
式半自動手槍壹支（含彈匣壹個，槍枝管制編號0000000
000）、口徑玖釐米制式子彈肆拾柒顆、口徑零點肆伍吋制式
子彈肆顆，均沒收；又未經許可持有可發射子彈具有殺傷力之玩
具手槍，處有期徒刑壹年壹月，併科罰金新台幣柒萬元，罰金如
易服勞役，以新台幣貳仟元折算壹日，扣案之可發射子彈具有殺
傷力之仿ＣＯＬＴ廠半自動手槍製造之玩具手槍壹支（含彈匣壹
個，槍枝管制編號0000000000）、土造子彈壹顆及擦
槍工具壹組，均沒收。
應執行有期徒刑柒年，併科罰金新台幣貳拾伍萬元，罰金如易服
勞役，以新台幣貳仟元折算壹日，扣案之具有殺傷力之德國ＳＩ
ＧＳＡＵＥＲ廠製Ｐ２２６型口徑玖釐米制式半自動手槍壹支（
含彈匣壹個，槍枝管制編號0000000000）、口徑玖釐
米制式子彈肆拾柒顆、口徑零點肆伍吋制式子彈肆顆、可發射子
彈具有殺傷力之仿ＣＯＬＴ廠半自動手槍製造之玩具手槍壹支（
含彈匣壹個，槍枝管制編號0000000000）、土造子彈
壹顆及擦槍工具壹組，均沒收。
    犯罪事實
乙○○於民國八十五、八十六年間某日，受真實姓名年籍不詳之
成年男子甲○○財」所託，未經許可代為寄藏具有殺傷力之德國
ＳＩＧＳＡＵＥＲ廠製Ｐ２２６型口徑九釐米制式半自動手槍一
支（含彈匣一個，槍枝管制編號0000000000）、具殺
傷力之口徑九釐米制式子彈五十顆（按因鑑定已試射三顆）及口
徑零點四五吋制式子彈四顆等物，並將上開手槍及子彈藏放於台
北市○○區○○街二五七巷二弄六號二樓其住處內。
復另行起意，於八十八、八十九年間某日，在台北市士林區「金
雞廣場」購得可發射子彈具有殺傷力之仿ＣＯＬＴ廠半自動手槍
製造之玩具手槍一支（含彈匣一個，槍枝管制編號000000
0000）及具殺傷力之土造子彈二顆（按因鑑定已試射一顆）
，而未經許可放置在其前開處所而非法持有之。
嗣於九十二年一月十六日晚間八時二十分許，為警在上址查獲，
並當場扣得上揭槍枝及子彈，及其所有供擦拭前開可發射子彈具
有殺傷力之仿ＣＯＬＴ廠半自動手槍製造之玩具手槍所用之擦槍
工具一組。
    理  由
甲、程序部分：
  壹、按判決書應分別記載裁判之主文與理由；有罪之判決書並
      應記載「犯罪事實」，且得與理由合併記載，為九十三年
      六月二十三日修正之刑事訴訟法第三百零八條所明定，參
      諸其立法理由為：刑事有罪判決所應記載之事實應係賦予
      法律評價而經取捨並「符合犯罪構成要件」之具體社會事
      實，爰參考日本刑事訴訟法第三百三十五條第一項之立法
      例，將原條文後段所定「並應記載事實」修正為「並應記
      載犯罪事實」，以臻明確。
      按關於非屬犯罪構成要件之犯罪細節，並不屬於有罪判決
      書必要記載之事項，自亦非判決理由所應敘述之範圍（最
      高法院九十四年台上字第六三三八號判決參照）；次按，
      有罪判決書應記載之「犯罪事實」，應係指符合犯罪構成
      要件之具體社會事實，如被告犯罪之時間、地點、手段以
      及其他該當於犯罪構成要件而足資認定既判力範圍之具體
      社會事實；至於構成要件以外之其他適用法律事實，例如
      ：刑罰之加重或減輕事由，可無須在「犯罪事實」欄中記
      載，僅於理由內依刑事訴訟法第三百十條第四款記載其理
      由即足（最高法院九十四年台非第一五二號判決參照），
      合先敘明。
  貳、證據能力認定：
    一、本件證據一被告之供述，被告及其辯護人並未主張無證
        據能力；另證據二至證據八除證據五外，分別符合刑事
        訴訟法第一百五十九條之一、第一百五十九條之四之傳
        聞法則之例外規定，而均得作為本件之證據。
    二、證據五、九，被告及其辯護人並未於本院言詞辯論終結
        前表示無證據能力，復查其取得過程無何明顯瑕疵，而
        應可作為本件之證據。
乙、認定犯罪構成要件事實所憑之證據及其認定之理由：
  壹、證據清單：
      證據一：被告乙○○供述（警詢、偵訊、原審、本院）。
      證據二：證人陳鵬雲（員警）證述（偵訊、原審）。
      證據三：證人黃國正證述（本院前審）。
      證據四：搜索扣押筆錄。
      證據五：查獲刑事案件贓證物相片九紙。
      證據六：內政部警政署刑事警察局九十二年三月二十五日
              刑鑑字第○九二○○一四九六七號槍彈鑑定書。
      證據七：內政部警政署刑事警察局九十二年十一月二十六
              日刑鑑字第○九二○二二○○七九號函。
      證據八：內政部警政署刑事警察局九十三年三月十五日刑
              鑑字第○九三○二四○四七○號函。
      證據九：扣案之具有殺傷力之德國ＳＩＧ  ＳＡＵＥＲ廠
              製Ｐ２２６型口徑９ｍｍ制式半自動手槍一支（
              含彈匣一個，槍枝管制編號000000000
              0）、口徑九釐米制式子彈四十七顆（按因鑑定
              試射三顆）、口徑零點四五吋制式子彈四顆、擦
              槍工具一組、可發射子彈具有殺傷力之仿ＣＯＬ
              Ｔ廠半自動手槍製造之玩具手槍一支（含彈匣一
              個，槍枝管制編號0000000000）、土
              造子彈一顆（按因鑑定試射一顆）。
  貳、認定之理由：
    一、訊據被告乙○○固不否認於右揭時、地受確實姓名年籍
        不詳名為甲○○財」之成年男子所託，代為寄藏保管物
        品一包，及持有上揭仿ＣＯＬＴ廠半自動手槍製造之玩
        具手槍一支及土造子彈二顆之事不諱，惟矢口否認有何
        違反槍砲彈藥刀械管制條例之犯行，辯稱：伊受託寄藏
        之該包物品是用一個塑膠袋包裝，裡面的東西尚用毛巾
        覆蓋，伊並沒有把袋子打開，故不知道該包物品內有槍
        彈；又前開玩具手槍及土造子彈係伊所購得作為從事生
        存遊戲用，伊以為僅是玩具槍及模型彈，不知具有殺傷
        力，嗣後發現時已無法聯絡到蘇登財還給他；又扣案玩
        具手槍於被扣押時，並沒有適用的子彈，之所以有殺傷
        力是因為選用子彈的關係云云。
    二、查被告於九十二年一月十六日晚間八時二十分許，為警
        在台北市○○區○○街二五七巷二弄六號二樓其住處查
        獲，並當場扣得具有殺傷力之德國ＳＩＧＳＡＵＥＲ廠
        製Ｐ２２６型口徑九釐米制式半自動手槍一支（含彈匣
        一個，槍枝管制編號0000000000）、口徑九
        釐米制式子彈四十七顆（試射三顆）、口徑零點四五吋
        制式子彈四顆、擦槍工具一組、可發射子彈具有殺傷力
        之仿ＣＯＬＴ廠半自動手槍製造之玩具手槍一支（含彈
        匣一個，槍枝管制編號0000000000）、土造
        子彈一顆（試射一顆）、擦槍工具一組等事實，業據被
        告坦承不諱，此外復有證據二：證人即警員陳鵬雲證述
        、證據四：搜索扣押筆錄、證據五：查獲刑事案件贓證
        物相片九紙、證據九：上開扣案物品等物佐證，應認定
        為係事實。
    三、次查，據證人即查獲本案之台北市政府警察局中山分局
        警員陳鵬雲於偵查中及原審調查時，對於搜索時扣案槍
        彈擺置位置及順序結證稱：伊在被告房間之「椅子上」
        發現有一條毛巾蓋著東西，經掀開毛巾後看到一把銀色
        九０手槍 (即扣案之具有殺傷力之德國ＳＩＧＳＡＵＥ
        Ｒ廠製Ｐ２２６型口徑九釐米制式半自動手槍）插在槍
        套裡放在上面，底下有個盒子，盒子裡面有四五手槍（
        即扣案之可發射子彈具有殺傷力之仿ＣＯＬＴ廠半自動
        手槍製造之玩具手槍）、衝鋒槍（經鑑定不具殺傷力）
        及改造子彈（即土造子彈二顆），另於書桌上發現口徑
        零點四五吋制式子彈四顆，在書桌之書架上又發現口徑
        九釐米制式子彈五十顆等語（見偵卷第五十六頁背面、
        原審九十二年六月二十日審判筆錄）。
        依前開證人所言，該把德製制式手槍既僅用毛巾直接蓋
        住，則一掀開毛巾即可見到該把手槍，被告豈可謂為不
        知？
        復依扣案槍彈為警查獲時之擺放順序可知，上該德製制
        式手槍係置放在被告自己所購得持有之四五手槍及玩具
        衝鋒槍之上，則被告在取放其所購得之前開槍枝時又焉
        會不知有該把德製制式手槍之存在乎？
        復按被告自承當初受寄物品係置於一塑膠袋內，惟上開
        口徑九釐米制式子彈、口徑零點四五吋制式子彈於警查
        獲時未與德製制式手槍放置同一處，顯與被告當初受寄
        置放情形不同，足證被告所述直至被查獲當天，方知代
        為保管之物品為槍彈云云，無非事後避重就輕之詞，顯
        不足採信。
    四、再查，被告辯稱：與前揭真實姓名年籍不詳之成年男子
        甲○○財」僅認識半年，彼此並無深交，且該名為甲○
        ○財」者於八十五、八十六年間，將前開物品交予被告
        代為保管之後，即未再與被告聯絡，伊不知受託保管為
        何物云云。
        惟據被告於原審調查時供稱：「蘇先生在六、七年前到
        我住的地方，因為他之前有開口向我借錢，我怕他向我
        借錢，我怕我不借他會對我不利，他要走之前將一包東
        西放在我這裡，改天要來拿，隔了幾天，他小弟有聯絡
        我：：：」（參見原審九十二年四月十日訊問筆錄）、
        「（問：過兩天他沒有來拿，你怎麼做）我有催他小弟
        」、「（問：是否覺得不安全才催他取回）那本來就是
        他的東西，所以我才催他」等語（參見原審九十二年五
        月十六日訊問筆錄），顯見被告知悉該名甲○○財」者
        並非良善之人，而對該人存有畏怖心，則對於其委託寄
        藏之物品，更應懷疑可能是違禁物，又豈有不加以檢視
        之理。
        再衡諸常理，一般人受託保管物品，鮮有不略為詢問受
        託物品內容為何；又倘被告不知甲○○財」所交付為何
        物，則既經保管多年，甲○○財」者均未取回，豈有不
        生疑竇之理？且扣案德製制式手槍及子彈等物品均係金
        屬製品，重量頗重，被告又豈能謂全然不知乎？
        另徵之被告於檢察官偵查中自承：「因為我將包這些槍
        的塑膠袋拿去裝垃圾，所以才會將手槍用毛巾蓋著放在
        椅子上，而五十發子彈是用膠布包著放在書桌上」等語
        （參見偵查卷第三十八頁），另於原審調查中亦供承：
        甲○○財寄放該包物品時，我叫他拿進去（即本件查獲
        的房間），就一直放在那裡，我在民國九十年左右搬進
        該房間，我有將袋子拆開，我有摸出形狀，我有想辦法
        聯絡他（參見原審九十二年五月十六日訊問筆錄）、「
        那把德製制式手槍我從來沒有打開過，但是從毛巾的縫
        隙刻意的話可以看出來是手槍，該槍有以槍套套著」等
        語（參見原審九十二年六月二十日審判筆錄），顯見被
        告對於該名為甲○○財」者委託寄藏物品之內容，早有
        認識。
        又經檢視前開德國ＳＩＧＳＡＵＥＲ廠製Ｐ２２６型制
        式半自動手槍之槍管、擊錘部分大致上乾淨，並無生鏽
        情形，另證人陳鵬雲亦證稱該覆蓋槍枝之毛巾是乾淨的
        ，上面沒有機油等語（參見原審九十二年六月二十日審
        判筆錄），且警方於搜索時另扣得擦槍工具等物，是被
        告對前開槍枝若未為任何保養，經過多年，槍枝焉有不
        生鏽之理，益徵被告此部分所辯要屬畏罪卸責之詞，不
        足採信。
    五、扣案德國ＳＩＧ  ＳＡＵＥＲ廠製Ｐ２２６型制式半自
        動手槍一把（槍枝管制編號0000000000）、
        口徑九釐米子彈五十顆以及口徑零點四五吋子彈四顆，
        經送鑑定結果，其中手槍一把係德國ＳＩＧ  ＳＡＵＥ
        Ｒ廠製Ｐ２２６型口徑９釐米制式半自動手槍，槍枝機
        械性能良好，認具殺傷力；口徑九釐米子彈五十顆，認
        均係口徑九釐米制式子彈，認均具殺傷力；口徑零點四
        五吋子彈四顆，認均係口徑零點四五吋制式子彈，認均
        具殺傷力等情，此有證據六：內政部警政署刑事警察局
        九十二年三月二十五日刑鑑字第０九二００一四九六七
        號鑑驗通知書附卷可稽，亦堪採認。
    六、另仿ＣＯＬＴ廠半自動手槍製造之玩具手槍一支及土造
        子彈二顆，經送鑑定結果，認該槍枝係仿ＣＯＬＴ廠半
        自動四五手槍製造之改造手槍，槍管為塑膠材質，以打
        擊底火引爆子彈內火藥為發射動力，槍枝性能良好，經
        實際填裝適用子彈（具直徑約六釐米鋼珠、底火半片及
        火藥一片，鋼珠重量為零點八八公克），實際試射，送
        鑑槍枝可擊發該子彈，並測得鋼珠發射速度為每秒三四
        七公尺，經計算：動能為五二點九八焦耳，單位面積動
        能為每平方公分一八七點三八焦耳，依殺傷力之相關數
        據：「（１）美國軍醫總署定義：彈丸撞擊動能達五八
        呎磅（約為七八點六焦耳），則足以使人喪失戰鬥能力
        ，（２）內政部警政署刑事警察局對活豬作射擊測試結
        果，彈丸單位面積動能二四焦耳／平方公分，則足以穿
        入豬隻皮肉層，（３）依日本科學警察研究所之研究結
        果，彈丸單位面積動能二十焦耳／平方公分，則足以穿
        入人體皮肉層」等情，送鑑槍枝動能超出前揭數據甚多
        ，顯具殺傷力；而扣案之子彈二顆，具直徑約八點七釐
        米金屬彈頭，係土造子彈，採樣一顆試射，可擊發，認
        具殺傷力等情，此有內政部警政署刑事警察局九十二年
        三月二十五日刑鑑字第０九二００一四九六七號鑑驗通
        知書、九十二年十一月二十六日刑鑑字第○九二○二二
        ○○七九號函（按上鑑定書第八頁第九點載明「採樣壹
        顆，無法擊發」，而第十點鑑驗結果，認係土造子彈，
        採樣壹顆試射，可擊發，認具殺傷力，兩者互異，本院
        前審函鑑定機關查明何以歧異？內政部警政署刑事警察
        局函覆稱第九點所載「無法擊發」係誤載，實為「可擊
        發」）在卷足稽。
        而上開改造手槍該試射子彈係鑑試人員以鋼珠配以底火
        及火藥試射，非取自被告處，業據鑑定本案之證人黃國
        政於本院前審審理時證述明確，再參酌黃國政證述：槍
        枝一定要有適合口徑的子彈，我們先找到適合的子彈，
        再依據子彈裝列八分滿的狀況來試射。：：這把槍我用
        試驗的火藥就有殺傷力等語（參見前審卷第四十七頁）
        則依上鑑定，該彈丸單位面積動能超出美國軍醫總署定
        義，我國警政署刑事警察局、日本科學警察研究所等殺
        傷力之相關數據甚多，應具殺傷力甚明。
    七、綜上所述，被告所辯均屬畏罪卸責之詞，不足採信。此
        外，復有供擦拭前開具殺傷力之玩具手槍用之擦槍工具
        一組扣案可資佐證，本件事證明確，被告犯行洵堪認定
        ，應依法論科。
丙、適用法律：
  壹、新舊法比較：
    一、按行為後法律有變更者，適用行為時之法律。但行為後
        之法律有利於行為人者，適用最有利於行為人之法律，
        刑法第二條第一項定有明文。
        本件被告犯罪行為完成時間係在九十二年一月十六日，
        依中華民國刑法施行法第十條之一，中華民國九十四年
        一月七日修正公布之刑法，自九十五年七月一日施行，
        而有依上開規定比較新舊法之必要。
    二、刑法第三十三條第五款有關罰金刑之規定，修正前係規
        定一元以上（按銀元）；修正後係規定新台幣一千元以
        上，以百元計算之，比較新舊法條自以修正前之規定較
        有利於行為人。
    三、被告行為後，刑法第五十一條業於民國九十四年一月七
        日修正公布，並於九十五年七月一日施行，修正前刑法
        第五十一條規定：「數罪併罰，分別宣告其罪之刑，依
        左列各款定其應執行者：」其中第五款規定：「宣告多
        數有期徒刑者，於各刑中之最長期以上，各刑合併之刑
        期以下，定其刑期。但不得逾二十年。」修正後刑法第
        五十一條第五款規定：「宣告多數有期徒刑者，於各刑
        中之最長期以上，各刑合併之刑期以下，定其刑期。但
        不得逾三十年。」比較結果，修正後刑法並非較有利於
        行為人，依刑法第二條第一項前段之規定，仍應依行為
        時即修正前刑法，定其應執行之刑。
    四、按比較新舊法時應就「罪刑」有關之共犯、未遂犯、想
        像競合犯、牽連犯、連續犯、結合犯、以及累犯加重、
        自首減輕暨其他法定加減原因（如身分加減）與加減例
        等一切情形，綜其全部罪刑之結果而為比較（參見最高
        法院前揭決議）。
        本件前開比較新舊法結果，均以適用修正前之刑法較有
        利於行為人，爰全部依修正前之刑法論處之。
    五、本件被告於犯罪時刑法第四十二條第二項前段規定：「
        易服勞役以一元以上三元以下折算一日。」又依當時之
        易服勞役折算標準，為修正前罰金罰鍰提高標準條例第
        二條前段規定，就其原定數額提高為一百倍折算一日，
        則本件被告行為時之易服勞役折算標準，應以銀元三百
        元折算一日，即新台幣九百元折算一日。惟依九十五年
        七月一日修正公布施行之刑法第四十二條第三項前段規
        定：「易服勞役以新台幣一仟元、二仟元或三仟元折算
        一日。」比較修正前後之易服勞役折算標準，以修正後
        之規定，較有利於被告，則應依刑法第二條第一項但書
        規定，適用裁判時即修正後之刑法第四十二條第三項前
        段規定，定其折算標準。
        惟按新舊刑法關於刑之規定，雖同採從輕主義，而舊刑
        法第二條但書，係適用較輕之刑，刑法第二條第一項但
        書，係適用最有利於行為人之法律，既曰法律，自較刑
        之範圍為廣，比較時應就罪刑有關之共犯、未遂犯、連
        續犯、牽連犯、結合犯以及累犯加重、自首減輕、暨其
        他法定加減原因、與加減例等一切情形，綜其全部之結
        果，而為比較，再適用有利於行為人之法律處斷（參見
        二十四年上字第四六三四號判例）。
        而上開易刑處分與罪刑並無相關，依此，則勿庸與前述
        與罪刑相關之部分為綜合全部結果再為比較。
    六、按槍砲彈藥刀械管制條例業經總統於九十四年一月二十
        六日以華總一義字第○九四○○○一○一○一號令修正
        公布，並自九十四年一月二十八日生效施行，原條例第
        八條與第十條、第十一條合併修正移列為修正條文第八
        條，原條例第十、十一條刪除；修正前槍砲彈藥刀械管
        制條例第十一條第四項之未經許可持有可發射子彈具有
        殺傷力之各式槍砲罪，移至新法第八條第四項，除將舊
        法規定之「槍砲」修正為「槍枝」外，修正前之法定刑
        為一年以上七年以下有期徒刑，併科新臺幣七百萬元以
        下罰金，修正後槍砲彈藥刀械管制條例第八條第四項係
        規定：「未經許可寄藏第四條第一項第一款所定其他可
        發射金屬或子彈具有殺傷力之各式槍枝者，處三年以上
        十年以下有期徒刑，併科新臺幣七百萬元以下罰金」，
        比較新舊法結果，以修正前之舊法對於被告等較為有利
        ，依刑法第二條第一項前段之規定，應適用修正前之槍
        砲彈藥刀械管制條例第十一條第四項之規定處斷。至未
        經許可，寄藏子彈部分，新法並未修正，尚不生新、舊
        法比較之問題。
  貳、勿庸為新舊法比較部分：
      刑法第五十五條於九十四年二月二日修正公布，九十五年
      七月一日施行，就想像競合犯，新法第五十五條增訂但書
      係科刑之限制，為法理之明文化，非屬法律之變更，毋庸
      為新舊法之比較，而應依一般法律適用原則，適用裁判時
      法（參見最高法院九十五年第八次及第二十一次刑事庭會
      議決議）。
  參、論罪：
    一、核被告乙○○未經許可寄藏制式手槍，所為係犯槍砲彈
        藥刀械管制條例第七條第四項之罪；又未經許可寄藏制
        式子彈，所為係犯槍砲彈藥刀械管制條例第十二條第四
        項之罪。
        另未經許可持有可發射子彈具有殺傷力之玩具手槍，所
        為係犯修正前槍砲彈藥刀械管制條例第十一條第四項之
        罪；又未經許可持有土造子彈，所為係犯同條例第十二
        條第四項之罪。
    二、想像競合犯：被告上開各以一行為觸犯前開二罪名，均
        為想像競合犯，應分別依刑法第五十五條從一重之槍砲
        彈藥刀械管制條例第七條第四項及修正前槍砲彈藥刀械
        管制條例第十一條第四項之罪。
    三、併合處罰：被告所犯前開二罪間，犯意各別，犯罪構成
        要件不同，係裁判確定前犯數罪，應依刑法第五十條之
        規定併合處罰。
丁、科刑審酌：
  壹、主刑部分：
    一、法定加重原因：無。
    二、法定減輕原因：無。
    三、依刑法第五十七條，審酌被告下列事項：
      １、犯罪動機、目的因否認犯罪不明。
      ２、犯罪時未受到任何刺激。
      ３、犯罪手段尚屬平和。
      ４、犯罪行為人之職業為商人，家庭經濟狀況小康，生活
          狀況正常。
      ５、犯罪行為人無前科紀錄，品行尚良好。
      ６、犯罪行為人學歷為高中畢業，智識程度不高。
      ７、本件尚無實際被害人。
      ８、犯罪行為人持有德製制式半自動手槍一支、制式子彈
          達五十四顆、可發射子彈具有殺傷力之仿ＣＯＬＴ廠
          半自動手槍製造之玩具手槍一支、土造子彈二顆，違
          反義務之程度重大。
      ９、行為人持有槍械犯罪所產生危險高。
      １０、犯罪後不知悔改，飾詞否認犯罪，態度不佳。
    四、科刑審酌情形：
      １、本件被告所犯(一)槍砲彈藥刀械管制條例第七條第四項
          之罪名，其法定本刑為五年以上有期徒刑，併科新台
          幣一千萬元以下罰金；(二)修正前同條例第十一條第四
          項之罪名，其法定本刑為一年以上七年以下有期徒刑
          ，併科新臺幣七百萬元以下罰金。兩罪各分別以有期
          徒刑五年及一年為基本刑度。
      ２、就違反槍砲彈藥刀械管制條例第七條第四項之罪名部
          分：
        (1)被告寄藏五十四顆制式子彈，違反義務之程度重大，
          以每顆子彈酌予增加有期徒刑一月，此部分應酌予增
          加有期徒刑五十四月；又否認犯罪，犯後態度不佳，
          此部分應再酌予增加有期徒刑六月。
        (2)被告生活狀況正常、品行尚良好、智識程度不高、尚
          無實際被害人，此部分應酌予減少有期徒刑四月。
        (3)綜上加減，被告即應受有期徒刑九年八月之宣告（按
          五年加五十四月加六月減四月）。
        (4)制式手槍一支應科處罰金新臺幣二十萬元，子彈五十
          四顆，每一顆應科處罰金新臺幣一萬元，共五十四萬
          元，此部分合計為七十四萬元。
        (5)惟因原審就此部分僅處有期徒刑六年，併科罰金新臺
          幣二十萬元，依刑事訴訟法第三百七十條不利益變更
          禁止原則，本院僅得維持原審前開判決主刑部分之諭
          知。
      ３、就違反槍砲彈藥刀械管制條例第十一條第四項之罪名
          部分：
        (1)被告持有二顆土造子彈，以每顆子彈酌予增加有期徒
          刑一月，此部分應酌予增加有期徒刑二月；又否認犯
          罪，犯後態度不佳，此部分應再酌予增加有期徒刑三
          月。
        (2)被告生活狀況正常、品行尚良好、智識程度不高、尚
          無實際被害人，此部分應酌予減少有期徒刑四月。
        (3)綜上加減，被告即應受有期徒刑一年一月之宣告（按
          一年加二月加三月減四月）。
        (4)可發射子彈具有殺傷力之仿ＣＯＬＴ廠半自動手槍製
          造之玩具手槍一支應科處罰金新臺幣五萬元，土造子
          彈二顆，每一顆應科處罰金新臺幣一萬元，共二萬元
          ，此部分合計為七萬元。
      ４、前開二罪依刑法第五十一條第五款、第七款之規定定
          其應執行刑。
    五、易服勞役：被告上開罰金刑部分，易服勞役之折算標準
        ，審酌被告前開情狀，依修正後之刑法第四十二條第三
        項易服勞役之折算標準，應以新臺幣二千元折算一日為
        適當。
  貳、從刑部分：
      沒收：扣案之具有殺傷力之德國ＳＩＧＳＡＵＥＲ廠製Ｐ
      ２２６型口徑九釐米制式半自動手槍壹支（含彈匣壹個，
      槍枝管制編號0000000000）、口徑九釐米制式
      子彈四十七顆（另鑑定試射三顆）、口徑零點四五吋制式
      子彈四顆、可發射子彈具有殺傷力之仿ＣＯＬＴ廠半自動
      手槍製造之玩具手槍一支（含彈匣壹個，槍枝管制編號0
      000000000）、土造子彈一顆（另鑑定試射一顆
      ）為違禁物，應依刑法第三十八條第一項第一款沒收之；
      擦槍工具一組為被告所有並供犯罪所用之物（參見原審第
      九十二頁），依刑法第三十八條第一項第二款宣告沒收。
      扣案之其他物品，與本件被告犯罪無積極證據證明有關聯
      ，爰不諭知沒收，併此敘明。
戊、原判決撤銷之理由：
  壹、原審對被告論罪科刑之判決，固非無見。惟查：
    一、本件被告犯罪後刑法於九十四年一月七日修正公布，自
        九十五年七月一日施行，比較新舊法條，應以修正後之
        刑法第四十二條第三項前段之規定較有利於被告，已如
        前所述，原審未及比較新舊法，而就罰金易服勞役部分
        適用修正前第四十二條第二項前段規定，尚有未洽。
    二、被告於犯罪後槍砲彈藥刀械管制條例亦業經總統於九十
        四年一月二十六日以華總一義字第○九四○○○一○一
        ○一號令修正公布，比較新舊法條，應以修正前之槍砲
        彈藥刀械管制條例第十一條第四項之規定，較有利於被
        告，原審亦未及比較新舊法，亦有未合。
    三、原審就被告未經許可持有可發射子彈具有殺傷力之玩具
        手槍，判處有期徒刑一年六月，併科罰金新台幣十萬元
        ，惟本院經審酌前開情狀，認應判處有期徒刑一年一月
        ，併科罰金新台幣七萬元為適當，此部分原審尚有不當
        。
  貳、被告否認犯罪而提起上訴，固無理由，然原判決既有上揭
      不當之處，自應由本院予以撤銷改判。
據上論斷，應依刑事訴訟法第三百六十九條第一項前段、第三百
六十四條、第二百九十九條第一項前段；槍砲彈藥刀械管制條例
第七條第四項、第十二條第四項、修正前槍砲彈藥刀械管制條例
第十一條第四項；刑法第十一條前段、第二條第一項前段、第五
十五條、第四十二條第三項前段、第三十八條第一項第一款、第
二款、修正前刑法第五十一條第五款、第七款，判決如主文。
本案經檢察官鄭龍照到庭執行職務。
中　　華　　民　　國　　96　　年　　 5　　月　　 8 　 日
　　　　　　　　　刑事第十八庭  審判長法　官　溫耀源
　　　　　　　　　　　　　　　　　    法　官  段景榕
　　　　　　　 　 　　　　　　　　　　法　官  陳健順
以上正本證明與原本無異。
如不服本判決，應於收受送達後十日內向本院提出上訴書狀，其
未敘述上訴之理由者並得於提起上訴後十日內向本院補提理由書
（均須按他造當事人之人數附繕本）。
                                      書記官　陳菊珍
中　　華　　民　　國　　96　　年　　5 　　月　　8 　　日
附錄論罪法條：
槍砲彈藥刀械管制條例第七條第四項
未經許可，持有、寄藏或意圖販賣而陳列第 1 項所列槍砲、彈藥
者，處 5 年以上有期徒刑，併科新台幣 1 千萬元以下罰金。
槍砲彈藥刀械管制條例第十二條第四項
未經許可，持有、寄藏或意圖販賣而陳列子彈者，處 5 年以下有
期徒刑，併科新台幣 300 萬元以下罰金。
修正前槍砲彈藥刀械管制條例第十一條第四項。
未經許可，製造、販賣或運輸第四條第一項第一款所稱其他可發
射金屬或子彈具有殺傷力之各式槍砲者，處五年以上有期徒刑，
併科新臺幣一千萬元以下罰金。
未經許可，轉讓、出租或出借前項所列槍砲者，處三年以上十年
以下有期徒刑，併科新臺幣七百萬元以下罰金。
意圖供自己或他人犯罪之用，而犯前二項之罪者，處無期徒刑或
七年以上有期徒刑，併科新臺幣一千萬元以下罰金。
未經許可，持有、寄藏或意圖販賣而陳列第一項所列槍砲者，處
一年以上七年以下有期徒刑，併科新臺幣七百萬元以下罰金。
第一項至第三項之未遂犯罰之。
